臺灣新北地方法院民事裁定　　　 110年度消債職聲免字第28號
聲　請　人　古庭盛
法定代理人　古會云
代　理　人　唐迪華律師
相　對　人　兆豐產物保險股份有限公司

法定代理人　梁正德
上列當事人因消費者債務清理事件聲請免責，本院裁定如下：
    主  文
聲請人古庭盛應予免責。
    理  由
一、本件聲請人古庭盛前於民國109 年2 月3 日向本院具狀聲請
    清算，經本院以109 年度消債清字第25號裁定自109 年8 月
    20日開始清算程序，並經本院司法事務官以109 年度司執消
    債清字第110 號進行清算程序；本院司法事務官依職權查核
    後，認聲請人之財產不敷清償消費者債務清理條例第108 條
    各款所定費用，復經函詢全體債權人就本件裁定終止清算程
    序表示意見，均無人表示反對，而於109 年12月7 日裁定終
    止清算程序確定等情，業經調閱上開卷宗核閱屬實。是依消
    費者債務清理條例第132 條至136 條規定，本院即應進行債
    務人是否免責之審理。
二、本院前已通知債權人及聲請人就聲請人是否免責乙事表示意
    見，並開庭使其等有到場陳述意見機會。債權人兆豐產物保
    險股份有限公司未具狀或到場表示意見。聲請人意見則為：
    聲請人自裁定開始清算程序後迄今，因健康狀況及智能狀況
    急速惡化而不能工作，目前每月收入僅領有身障補助新臺幣
    （下同）8836元，聲請人並無消費者債務清理條例第133 條
    、第134 條各款所定不免責之事由等語。
三、經查，聲請人自受裁定開始清算程序即109 年8 月20日迄今
    ，每月僅領有低收入戶家庭生活補助6358元、身障生活補助
    8836元，無任何薪資收入，且聲請人原有租金補助3200元，
    至110 年間已無此部分補助等情，有新北市政府社會局110
    年4 月16日新北社助字第1100718045號函、聲請人提出之存
    摺內頁影本及本院依職權調閱之稅務電子閘門資料查詢表可
    證（見本院卷第41頁、51頁至53頁）。可認聲請人受裁定開
    始清算程序後，109 年間每月僅有1 萬8394元（計算式：63
    58＋8836＋3200＝1 萬8394）、110 年間每月僅有1 萬5194
    元（6358＋8836＝1 萬5194）之固定收入，均不足以支應消
    費者債務清理條例第64條之2 第1 項所定之每月必要生活費
    （即109 年1 萬8600元、110 年1 萬8720元）；亦即自聲請
    人受裁定開始清算程序後，雖有固定收入，惟扣除自己必要
    生活費用之數額後已無餘額，故本件並無消費者債務清理條
    例第133 條規定之不免則事由。又消費者債務清理條例關於
    清算程序係以免則為原則，不免責為例外；本件債權人就聲
    請人免責與否未表示意見，本院復查無聲請人有何消費者債
    務清理條例第134 條所列各款之不免責事由，自應為免責裁
    定。
四、綜上所述，聲請人業經本院為終止清算程序之裁定確定，且
    無消費者債務清理條例第133 條或第134 條各款所定不應免
    責事由存在，依法應免除聲請人之債務。是聲請人主張其應
    免責，為有理由，爰裁定如主文。
中    華    民    國   110    年    10    月    7     日
                  民事第四庭    法  官  林琮欽
上為正本係照原本作成
如不服本裁定，應於裁定送達後10日內，以書狀向本院提出抗告
，並繳納抗告費新臺幣1000元
中    華    民    國   110    年    10    月    8     日
                                書記官  陳威同